【裁判字號】    95,台抗,57
【裁判日期】    950125
【裁判案由】    聲明異議
【裁判全文】
最高法院民事裁定                九十五年度台抗字第五七號
    再 抗告 人  甲○○○
    代  理  人  余鐘柳律師
上列再抗告人因與相對人保佰齡企業有限公司等間聲明異議事件
，對於中華民國九十四年十月二十七日台灣高等法院裁定（九十
四年度抗字第一八七三號），提起再抗告，本院裁定如下：
    主  文
再抗告駁回。
再抗告程序費用由再抗告人負擔。
    理  由
按對於抗告法院之裁定再為抗告，僅得以其適用法規顯有錯誤為
理由，並經原法院許可者為限。前項許可，以原裁定所涉及之法
律見解具有原則上之重要性者為限。民事訴訟法第四百八十六條
第四項、第五項定有明文。如原法院認再抗告應行許可，並添具
意見書，逕將訴訟卷宗送交再抗告法院，再抗告法院審查原法院
所添具意見書，認再抗告不應准許，並不受該意見書所載許可再
抗告理由之拘束，而得逕以裁定駁回之。本件原法院以：本件執
行債權人澤普世一資產管理股份有限公司（下稱澤普公司）係受
讓原抵押債權人萬通商業銀行股份有限公司（下稱萬通銀行）而
取得債權及抵押權暨拍賣抵押物之裁定為執行名義。惟本件債務
人於民國八十六年五月二十八日初，將本件執行標的物提供萬通
銀行設定抵押權登記時，即已於抵押設定契約書之其他約定事項
欄特別記明「與他人有租賃關係」，嗣抵押權登記由澤普公司受
讓而登記時亦有同上約定，足見第三人即本件相對人保佰齡企業
有限公司（下稱保佰齡公司）與本件執行債務人之租賃關係，於
本件拍賣抵押物強制執行前即已存在，嗣再抗告人聲請繼續執行
時，執行法院即台北地方法院（下稱台北地院）囑請台北市政府
警察局信義分局查報該屋之占有使用情形時，據該局查覆目前由
相對人保佰齡公司使用，堪見保佰齡公司於查封時，即已使用無
疑，尚不能因臨時歇業而否認其占有狀態。按出租人於租賃物交
付後，承租人占有中，縱將其所有權讓與第三人，其租賃契約，
對於受讓人仍繼續存在，民法第四百二十五條第一項定有明文，
是承租人保佰齡公司對於系爭標的物之占有使用利益仍然存在，
在再抗告人未另取得執行名義前，不能逕行解除其占有。執行法
院認為拍定後得點交，並駁回相對人聲明異議，即有未洽云云，
爰將台北地院之裁定廢棄。再抗告意旨以：保佰齡公司係出租人
乙○○及丙○○所開設，自應點交等語，並經原法院許可。惟查
依原法院所添具意見書觀之，原裁定所涉及保佰齡公司為出租人
乙○○及丙○○所開設，該公司占有系爭房屋應否點交之法律見
解並未具有原則上之重要性，其再抗告不應許可，自應予以駁回
。
據上論結，本件再抗告為不合法。依強制執行法第三十條之一、
民事訴訟法第四百九十五條之一第二項、第四百八十一條、第四
百四十四條第一項、第九十五條、第七十八條，裁定如主文。
中    華    民    國  九十五  年    一    月  二十五  日
                      最高法院民事第八庭
                          審判長法官  朱  建  男
                                法官  顏  南  全
                                法官  許  澍  林
                                法官  袁  靜  文
                                法官  鄭  傑  夫
      本件正本證明與原本無異
                                      書  記  官
中    華    民    國  九十五  年    二    月   十五   日
                                                      Ｔ


司法院資訊處製作；財團法人民間司法改革基金會備份。
